【裁判字號】    99,上訴,463
【裁判日期】    990511
【裁判案由】    妨害風化等
【裁判全文】
臺灣高等法院高雄分院刑事判決         99年度上訴字第463號
上  訴  人  臺灣高雄地方法院檢察署檢察官
被      告  甲○○
上列上訴人因被告妨害風化等案件，不服臺灣高雄地方法院98年
度訴字第1718號中華民國99年1 月26日第一審判決（起訴案號：
臺灣高雄地方法院檢察署98年度偵字第19494 號），提起上訴，
本院判決如下：
    主  文
上訴駁回。
    事  實
一、甲○○約自民國98年5 月初某日起，受僱於某真實姓名、籍
    址不詳之成年人所開設，且與址設高雄市○○○路428 號3
    樓「暖暖美容廣場」（由乙○○任負責人，雇用薛有成擔任
    店內晚班服務生工作）具有搭配、合作關係之應召站後，即
    與該應召站負責人共同基於圖利媒介性交之犯意聯絡，受推
    派擔任應召站內大陸籍應召成年女子史小玲之車伕，而於史
    小玲擬從事性交易之晚間，駕駛其所有之車牌號碼YW-6015
    號自用小客車，載運史小玲往返位於高雄市○○路、林森路
    口之租屋處，及「暖暖美容廣場」等從事性交易地點，甲○
    ○並自史小玲從事性交易得款中，抽取每小時200 元之車資
    以營利。
二、嗣為警執台灣高雄地方法院核發之搜索票，於98年5 月12日
    21時15分許，在前開「暖暖美容廣場」等處執行搜索，並扣
    得如附表1 所示之物，及當場查獲乙○○、薛有成（已判決
    確定）等人；另於同日22時30分許，在停放高雄市○○○路
    428 號大樓旁之前開汽車內，查獲甲○○，乃悉全情。
三、案經高雄縣政府警察局刑警大隊報請臺灣高雄地方法院檢察
    署檢察官偵查起訴。
    理  由
壹、程序方面:
一、被告甲○○固表示證人史小玲於98年5 月19日、98年6 月9
    日警詢中陳稱：「甲○○是負責接送我往返租屋處及『暖暖
    美容廣場』等從事性交易地點之司機（即車伕）」等語，並
    無證據能力，惟查：
  (一)按被告以外之人於審判中因滯留國外或所在不明而無法傳喚
    或傳喚不到者，其於檢察事務官、司法警察官或司法警察調
    查中所為之陳述，經證明具有可信之特別情況，且為證明犯
    罪事實之存否所必要者，得為證據，刑事訴訟法第159 條之
    3 第3 款定有明文。
  (二)證人即大陸籍女子史小玲於警詢中所為之證述，固為審判外
    之陳述，然史小玲已於98年7 月9 日遣送出境，有原審法院
    辦理刑事案件電話紀錄查詢表在卷可按（原審法院訴字卷第
    12頁）。又史小玲係以通謀虛偽結婚方式入境臺灣地區，且
    與配偶陳右儒無同居事實，據史小玲、陳右儒陳明在卷（警
    卷第98頁，偵卷第69至71、73-74 頁），則依大陸地區人民
    進入臺灣地區許可辦法第19條第3 項第7 款規定，在一定期
    間內（3 至5 年）不予許可史小玲申請進入臺灣地區停留。
    而於原審法院審理時，史小玲仍在前開許可辦法所定不予許
    可進入臺灣地區之期間內，客觀上即有無法於審判中到庭接
    受詰問之情形，實已無從依法踐行詰問程序（最高法院97年
    度臺上字第3085號判決意旨參照）。觀諸史小玲於98年5 月
    19日警詢中，乃係主動向員警表示想補陳於98年5 月12日晚
    間何以恰身處高雄市○○○路428 號行大樓內之緣由，並在
    陳述過程中，自行言及當晚係經所屬車伕搭載前往該大樓，
    且原擬在該處從事性交易，嗣員警依史小玲該等陳述內容，
    而將同日遭查獲其他犯嫌之照片均提供予史小玲指認，史小
    玲乃自眾多照片中，明確指認被告甲○○即係其所屬車伕；
    另於98年6 月9 日警詢中，復主動向員警陳稱其係自98年5
    月起，在「暖暖美容廣場」等處從事性交易，且從事性交易
    期間均由被告甲○○負責駕車接送，而被告甲○○並向其收
    取按每小時200 元標準計之車資等語，有該2 份警詢筆錄在
    卷可按（警卷第85-96 、101-105 頁）。質言之，史小玲乃
    在員警認明其確以從事性交易營生，且懷疑被告甲○○係其
    所屬車伕前，主動向員警詳予供陳該等事項，再參以被告甲
    ○○亦不諱言曾於98年5 月12日晚間，以前開汽車搭載史小
    玲前往高雄市○○區○○路一帶（詳後述），足徵史小玲前
    開警詢陳述，較無暇蓄意編織掩飾，亦未權衡雙方之利害而
    為偏頗之陳述，且確與事後警員人贓俱獲被告各情完全相符
    ，應具較可信之特別情況，且已無從以其他證據代替，此為
    證明被告之犯罪事實之存否所必要，揆諸前開規定，證人史
    小玲前開警詢中陳述，有證據能力。
二、按被告以外之人於偵查中向檢察官所為陳述，除顯有不可信
    之情況者外，得為證據，刑事訴訟法第159 條之1 第2 項定
    有明文。蓋被告以外之人所為之偵查筆錄，性質上固屬傳聞
    證據，惟現階段刑事訴訟法規定檢察官代表國家偵查犯罪、
    實施公訴，依法具有訊問證人等權，且證人須經具結，而實
    務運作時，檢察官偵查中向證人所取得之陳述，原則上均能
    遵守法律規定，不致違法取供，可信度極高。職是，如證人
    前於偵查中已具結而為證述，除反對該項供述得具有證據能
    力之一方已釋明「顯有不可信之情況」之理由外，不宜即遽
    指該證人於偵查中之陳述不具證據能力。法院組織法第60條
    及刑事訴訟法第228 條至第231 條之1 規定，檢察官職司犯
    罪偵查權，其於偵查中為蒐集調查被告之犯罪證據而為偵查
    權之實施，除法有明文者外，本不拘一定之形式，關於訊問
    證人，法亦無明文必須使被告在場並使其有詰問之機會，其
    在尚不知被告為何人之偵查階段，益無使被告在場並賦予詰
    問證人之可能；況刑事訴訟法採證據裁判主義，所有供證明
    犯罪所用證據，均須於審判中踐行調查（包含證人之交互詰
    問）、辯論程序，始得採為斷罪之資料，亦不致有侵犯法律
    對被告人權保障之虞。是刑事訴訟法所規定傳聞法則之例外
    ，其中就被告以外之人於偵查中向檢察官所為之陳述，因檢
    察官代表國家偵查犯罪時，原則上當能遵守法定程序，被告
    以外之人如有具結能力，並經依法具結以擔保其係據實陳述
    者，依第159 條之1 第2 項規定「除顯有不可信之情況者外
    」，仍得為證據（最高法院97年度台上字第93號）。證人史
    小玲於偵查中陳述經具結，且並無證據足認該等證人偵查中
    陳述有核顯不可信之情況，依前開說明，史小玲於偵查中之
    陳述，自應有證據能力。
三、除前已論及證據能力之部分外，本判決所引用之證據資料（
    詳後引用之各項證據），其中係屬傳聞證據部分，縱無刑事
    訴訟法第159 條之1 至第159 條之4 或其他規定之傳聞證據
    例外情形，亦因被告甲○○及檢察官於本院準備程序，均明
    示同意作為證據使用，且法院審酌卷內並無事證顯示各該陳
    述之作成時、地與週遭環境，有何致令陳述內容虛偽、偏頗
    之狀況後，也認為適當，依刑事訴訟法第159 條之5 第1 項
    之規定，為傳聞法則之例外，應有證據能力。
貳、實體方面:
一、訊據被告甲○○直承於98年5 月12日20時許，曾駕駛YW-601
    5 號自用小客車搭載史小玲前往高雄市○○路一帶等情，惟
    否認圖利媒介性交之犯行，辯稱：「我於98年5 月12日晚間
    恰巧在六合夜市碰見前認識之史小玲，並受史小玲之託以前
    開汽車搭載史小玲前去高雄市○○○路428 號大樓後方，史
    小玲下車後，我即駕車離開，之後係出於好奇才又原車回到
    現場致為警查獲，我並非史小玲的司機，事先也不知道史小
    玲前去高雄市○○○路428 號大樓目的係為從事性交易，我
    並無任何圖利媒介性交犯行」云云。
二、經查：
  (一)被告甲○○曾於98年5 月12日20時許駕駛前開汽車搭載史小
    玲前往高雄市○○○路428 號大樓，嗣一度離開後，又於同
    日22時30分許，獨自駕駛原車返回該大樓為警查獲等情，業
    據被告甲○○坦承在卷，並經證人史小玲先後於警詢、偵查
    中陳稱：「我自行應徵後，經安排在『暖暖美容廣場』等地
    從事性交易，因而認識該應召站負責人即被告乙○○並代向
    男客收取款項後再轉交給我之薛有成」（見警卷第86至87、
    97、99、103-104 頁，偵卷第66頁反面）。且有「暖暖美容
    廣場」賣淫女子交易紀錄卡1 份（警卷第33頁，即扣案如附
    表1 編號9 所示物品之影本）在卷，及附表1 所示之物扣案
    可稽。
  (二)被告甲○○雖以上開情詞置辯。惟查，證人史小玲另證稱：
    「我應徵從事性交易工作後，對方表示為便利容易計算性交
    易時間，且於下班時有專人送我返回租屋處，即指派甲○○
    負責接送我，是故我自98年5 月從事性交易起，均係由被告
    甲○○駕車接送我往返位於高雄市○○路、林森路口之租屋
    處及『暖暖美容廣場』等從事性交易地點，我則須另行支付
    被告甲○○每小時200 元之車資，98年5 月12日晚間，也是
    被告甲○○駕車載我前往高雄市○○○路428 號大樓擬從事
    性交易的，被告甲○○將我接送到該處就暫時離開，但我未
    及從事性交易即為警查獲，被告甲○○確實是我的司機（車
    伕）」等語綦詳（見警卷第86、91-92 、103-104 頁、偵卷
    第66頁反面）。經核證人史小玲與被告甲○○要無仇隙，苟
    被告甲○○並非史小玲所屬車伕，衡情，史小玲當無設辭誣
    陷被告甲○○於罪之理。況證人史小玲前開證述內容，較諸
    被告甲○○首開關於其於98年5 月12日晚間係「偶然」碰見
    、搭載史小玲前往高雄市○○○路，嗣因出於「好奇」方又
    返回史小玲下車地點查看狀況云云，被告甲○○何以先於98
    年5 月12日20時許駕駛前開汽車搭載史小玲前往高雄市○○
    ○路428 號大樓，且在史小玲下車後一度將車駛離，嗣又於
    同日22時30分許，獨自駕駛原車返回該大樓為警查獲，亦即
    被告甲○○於98年5 月12日當晚行止，一如於性交易開始前
    即將應召女子搭載至指定地點，俟應召女子性交易完畢，才
    又以原車將應召女子載離之慣常車伕行徑各節，毋寧更符合
    事實而堪憑信，則被告甲○○顯係出於史小玲所屬應召站負
    責人之僱用、指派而擔任史小玲之車伕，並自史小玲性交易
    得款中，抽取每小時200 元計之車資以營利甚明，被告甲○
    ○空言否認，悖於事實，無足採取。
  (三)綜上所述，本案事證明確，被告之犯行均堪認定，應依法論
    科。
二、核被告甲○○所為，係犯刑法第231 條第1 項前段之圖利媒
    介性交罪。被告甲○○就圖利「媒介」史小玲所屬應召站旗
    下應召女子之性交行為，與該應召站負責人及被告乙○○、
    薛有成，有犯意聯絡、行為分擔，應論以共同正犯。又立法
    者針對特定刑罰規範之構成要件，已預設該犯罪行為之本質
    係持續實行之複數行為，具備反覆、延續之行為特徵，而將
    之總括或擬制為一個構成要件之集合犯行為，因其刑法評價
    上為構成要件之行為單數，認應僅成立一罪，則行為人基於
    概括之犯意，在密切接近之一定時、地持續實行之複次行為
    ，倘依社會通念，於客觀上認為符合一個反覆、延續性之行
    為觀念者，於刑法評價上，即應僅成立一罪，學理上所稱「
    集合犯」之職業性、營業性或收集性等具有重複特質之犯罪
    均屬之，例如經營、從事業務、收集、販賣、製造、散布等
    行為概念者是（最高法院95年臺上字第1079號判決要旨參照
    ），而刑法第231 條第1 項前段之犯罪，係以意圖營利為其
    構成要件要素，茲所謂營利者，即營業牟利，是故被告甲○
    ○自98年5 月初某日起，至98年5 月12日為警查獲時止，所
    為圖利容留性交、圖利媒介性交等犯行，本質上乃具有反覆
    、延續之特質，依社會通念，即應屬開揭學理上所稱具有營
    業性之重複特質之「集合犯」，僅成立一罪。被告甲○○前
    因妨害自由案件，經原審法院以95年度簡字第1636號判處有
    期徒刑5 月，於95年6 月30日易科罰金執行完畢，有臺灣高
    等法院被告前案紀錄表在卷可稽，被告甲○○於前開有期徒
    刑執行完畢後，5 年以內故意再犯本案有期徒刑以上之罪，
    應論以累犯，並加重其刑（被告甲○○雖另被訴貪污治罪條
    例等案件經原審法院以95年度訴字第2676號審理中，且該案
    被訴犯罪時間點在95年6 月30日前，惟該案未經任何有罪判
    決）。
三、原審就此部分，依刑法第28條、第231 條第1 項、第47條第
    1 項、第41條第1 項前段，刑法施行法第1 條之1 ，並審酌
    被告甲○○因涉嫌貪污等案件而自原任員警工作去職後，猶
    不知惕厲自身，循正當途徑謀取財富，為圖一己之私利，竟
    從事媒介性交行為，所為損壞社會風氣等一切情狀，量處甲
    ○○圖利媒介性交罪有期徒刑5 月，並依法諭知如易科罰金
    ，以新臺幣1,000 元折算1 日。復敘明扣案如附表1 所示之
    物，乃另被告乙○○、薛有成所有，供犯圖利容留性交犯行
    所用、所得之物，經被告乙○○、薛有成各於警詢中陳述明
    確（警卷第10-11 頁、警卷第19頁），已於被告乙○○、薛
    有成之判決中宣告沒收；此部分扣押物，與被告甲○○所涉
    「媒介」史小玲所屬應召站旗下應召女子與男客為性交行為
    無直接相關，自無庸於被告甲○○項下，併為該附表所示物
    品之沒收宣告。另查扣如附表2 編號1 至13所示之物，均非
    違禁物，且卷內並無事證顯示該等物品與被告本案犯行相關
    ，尚不得為沒收之諭知等語。此部分認事用法尚無不合，量
    刑亦稱妥適，檢察官此部分上訴意旨指摘原判決量刑過輕不
    當，惟量刑之輕重，係屬事實審法院得依職權自由裁量之事
    項，苟於量刑時，已依行為人之責任為基礎，並斟酌刑法第
    57條各款所列情狀，而未逾越法定範圍，又未濫用其職權，
    即不得遽指為違法（最高法院98年度台上字第6660號判決意
    旨參照），此部分上訴並無可取，為無理由，應予駁回。
四、公訴意旨另略以：被告甲○○原為高雄市政府警察局前鎮分
    局任職員警，明知對職務公務上所保管、使用之警用槍腰帶
    及防彈衣，於94年9 月8 日（起訴書誤載為94年9 月7 日）
    離職後，應報繳返還原任職機關，甲○○意圖為自己不法之
    所有，侵占前開物品，據為己用，認被告甲○○此部分觸犯
    刑法第336 條第1 項之公務侵占罪嫌等語。
  (一)公訴人認被告甲○○觸犯刑法第336 條第1 項之公務侵占罪
    ，係以被告甲○○早於94年9 月8 日即已自原任員警工作去
    職，惟98年5 月12日查獲被告甲○○時，於被告甲○○所有
    前開汽車之後行李箱內扣得如附表2 編號14所示之警用防彈
    衣，及如附表2 編號15所示之槍腰帶，資為論據。訊據被告
    甲○○否認侵占犯行，辯以附表2 編號14所示之警用防彈衣
    係消耗品，公家所配用之防彈衣，重而硬品質較差，員警多
    自購較輕者使用之，離職時誤交回自購之防彈衣，致公家發
    配者留置在被告處所，如附表2 編號15所示之槍腰帶係被告
    自購。
  (二)按犯罪事實應依證據認定之，無證據不得認定犯罪事實；不
    能證明被告犯罪，應諭知無罪之判決，刑事訴訟法第154 條
    第2 項、第301 條第1 項前段分別定有明文。次按刑事訴訟
    法上所謂認定犯罪事實之證據，係指足以認定被告確有犯罪
    行為之積極證據而言，如未能發現相當證據或證據不足以證
    明，自不能以推測或擬制之方法，以為裁判基礎（最高法院
    40年臺上字第86號判例意旨參照）。次按，刑法上之侵占罪
    ，須持有人變易其原來之持有意思而為不法所有之意思，始
    能成立，如僅將持有物延不交還或有其他原因致一時未能交
    還，既缺乏主觀要件，即難遽以該罪相繩（最高法院68年臺
    上字第3146號判例意旨參照），換言之，刑法上之侵占罪，
    須意圖為自己或他人不法之所有，而變易持有之意為所有之
    意，為成立要件，若行為人並無不法所有之意圖，則屬欠缺
    主觀要件，自難繩以侵占罪名。
  (三)經查：
  (1)警方於98年5 月12日查獲甲○○之際，自被告甲○○所使用
    之自有前開汽車後行李箱內，扣得如附表2 編號14、15各所
    示之警用防彈衣、槍腰帶，其中警用防彈衣係被告甲○○於
    任職員警期間所領用，依規定應於94年9 月8 日離職時繳回
    各情，為被告甲○○所不爭執，並經證人即代表高雄市政府
    警察局前鎮分局領回警用防彈衣、槍腰帶之員警蘇昭榮於原
    審法院審理中證稱：「扣案警用防彈衣原固經排定於98年報
    廢，但依規定報廢品亦應進行回收」等語明確（見原審訴字
    卷第27頁），且有警用防彈衣照片（見警卷第53頁）、贓物
    認領保管單（見警卷第52頁）、高雄市政府警察局前鎮分局
    98年12月30日高市警前分人字第0980033939號函暨附甲○○
    94年9 月8 日離職通知單（見原審訴字卷第22-23 頁），及
    各該警用防彈衣、槍腰帶扣案可憑，固堪認定。
  (2)證人蘇昭榮於原審法院審理中另明確證稱：「警方內部對於
    槍腰帶並未編號列管，且槍腰帶原屬得於市面買得之消耗品
    ，而事實上也確有諸多員警同仁自行採買槍腰帶使用，再加
    以扣案槍腰帶與警用槍腰帶進行比對後，多了一只扣環，是
    故我們不能確定扣案槍腰帶確係被告甲○○於任職員警期間
    所領用，而非自己購買的」等語綦詳（見原審訴字卷第16頁
    反面），即難遽認扣案槍腰帶確屬甲○○原任職警察機關所
    有，而為被告甲○○離職時應報繳之物。況當今社會商場上
    ，除槍砲或其他違禁物品外，舉凡軍人或官警使用之物品（
    如衣物、帽子、鞋襪、腰帶、水壺、手銬、防彈衣、錄音筆
    、指揮棒、....甚至官階、臂章、徽章）無不得於販賣此類
    商品之店家任意購得，員警自購使用，並無任何違背常理之
    處，離職時，誤將自購之物繳返，而誤留公家發配之物，勢
    所難免，況如後所述，公務員離職時，赴各單位辦理離職手
    續，各單位並未為任何保留，並由各單位負責人員核章，完
    成離職程序，足徵被告上揭所辯，誠然信而有徵。
  (3)縱認除扣案警用防彈衣外，被告甲○○於離職時，就扣案槍
    腰帶亦有報繳、返還義務。惟依前開離職通知單（見原審訴
    字卷第23頁）顯示：員警需持該通知單親赴該單內所列之11
    個單位，並由各單位負責人員核章後，始能完成離職程序，
    然該通知單中，就離職人員在各該單位所應辦手續之細項，
    俱未為任何之登載各情，則以離職人應親往申辦離職手續單
    位之多、應辦事項等記載卻付之闕如情況下，自無由苛責離
    職人完備每項應辦事務而毫無遺漏，茍離職人在辦理離職手
    續中，因疏失漏未併予報繳部分應繳回物品，實在所難免，
    自不能離職人就漏報繳物品，必存為自己不法所有之侵占意
    圖甚明，從而在查無被告甲○○或繼續使用、或為變賣處分
    等以扣案警用防彈衣所有人自居之積極事證下，公訴人徒憑
    被告甲○○於94年9 月8 日離職後，猶續持有扣案警用防彈
    衣等物迄至98年5 月12日為警查獲方止等節，逕予推認被告
    甲○○確有侵占犯行，自嫌率斷。
  (4)原審以依公訴人提出之證據，尚無足使法院認被告甲○○確
    有侵占如附表2 編號14、15各所示之警用防彈衣、槍腰帶之
    犯意、犯行，此外復查無其他積極證據證明被告甲○○有何
    公訴意旨所指之公務侵占犯行，被告甲○○此部分犯罪係屬
    不能證明，而為無罪之諭知。原審為被告無罪之諭知，經核
    尚無不合，檢察官上訴意旨:「 防彈衣與一般紙、筆等消耗
    品究屬不同，防彈衣與警察工作極為密切，與槍、彈同為警
    察執行危險勤務時不可或缺之物品，衡情，此等重要物品，
    豈有於離職之際不知或忘記應繳回之理。依卷內離職通知單
    顯示：員警需持該通知單親赴該單內所列之11個單位，並由
    各單位負責人員核章後，始能完成離職程序，雖然該通知單
    中，就離職人員在各該單位所應辦手續之細項，俱未為任何
    之登載，然此僅係該機關內部之行政作業程序不週，實無由
    據此脫免侵占刑責。且防彈衣與槍、彈同屬警察勤務之重要
    物品，倘認防彈衣未繳回不構成侵占，則依此見解，槍、彈
    未繳回當亦不構成侵占罪嫌，果爾，等同宣示警察人員於離
    職之際皆可將原本職務上所持有或掌管之重要物品隨易棄置
    ，實非所宜，且該物品倘流入不法人士手中，勢將對社會治
    安造成嚴重影響，是以原判決就此部分判決被告無罪，實有
    未洽。」等語指摘原判決不當，求為有罪之判決，並無確切
    事證以實其說，按檢察官應善盡實質舉證責任，說服法院形
    成心證，若無法舉證說服法院形成有罪心證，即應依無罪推
    定原則，作有利被告之認定。法院固得依職權調查證據，但
    並無蒐集證據之義務。蒐集證據乃檢察官或自訴人之職責，
    事實審法院應以調查證據為其主要職責，其調查之範圍，亦
    以審判中所存在之一切證據為限，案內不存在之證據，即不
    得責令法院為發現真實，應依職權從各方面蒐集證據。（最
    高法院91年度台上字第4091、5846號、94年度台上字第2314
    號、97年度台上字第695 號判決意旨參照）。本件此部分上
    訴為無理由，應予駁回。
五、另被告乙○○、薛有成被訴部分，已經原審判決確定，不另
    論列，附此明。
據上論斷，應依刑事訴訟法第368 條，判決如主文。
本案經檢察官彭南雄到庭執行職務。
中    華    民    國    99    年    5     月    11    日
                刑事第二庭  審判長法  官  林正雄
                                  法  官  黃壽燕
                                  法  官  陳啟造
以上正本證明與原本無異。
如不服本判決應於收受本判決後10日內向本院提出上訴書狀，其
未敘述上訴理由者，並得於提起上訴後10日內向本院補提理由書
狀（均須按他造當事人之人數附繕本）「切勿逕送上級法院」。
中    華    民    國    99    年    5     月    11    日
                                  書記官  林明威
附錄本案所犯法條：
《刑法第231 條第1 項》
意圖使男女與他人為性交或猥褻之行為，而引誘、容留或媒介以
營利者，處5 年以下有期徒刑，得併科10萬元以下罰金。以詐術
犯之者，亦同。
┌───────────────────────────────────────────┐
│附表1：                                                                               │
├─┬──────────────────┬──────────────────────┤
│編│扣押物品名稱及數量                  │說明                                        │
│號│                                    │                                            │
├─┼──────────────────┼──────────────────────┤
│1 │警告標語壹張                        │乙○○所有，供犯本案圖利容留性交犯行所用之物│
├─┼──────────────────┼──────────────────────┤
│2 │房屋租賃契約書壹份（租賃10樓房間）  │同上                                        │
├─┼──────────────────┼──────────────────────┤
│3 │營利事業登記證壹份                  │同上                                        │
├─┼──────────────────┼──────────────────────┤
│4 │新臺幣壹佰圓紙鈔壹張、伍佰元張    │同上（找零使用）                            │
├─┼──────────────────┼──────────────────────┤
│5 │保險套貳枚                          │同上                                        │
├─┼──────────────────┼──────────────────────┤
│6 │暖暖美容廣場名片盒                │同上                                        │
├─┼──────────────────┼──────────────────────┤
│7 │三洋電話機壹具                      │同上                                        │
├─┼──────────────────┼──────────────────────┤
│8 │HTT電話機壹具                       │同上                                        │
├─┼──────────────────┼──────────────────────┤
│9 │記帳卡壹份                          │同上（薛有成持有）                          │
├─┼──────────────────┼──────────────────────┤
│10│新臺幣壹萬陸仟捌佰元                │乙○○所有，因犯本案圖利容留性交犯行所得之物│
│  │（分為仟陸佰元、壹萬仟貳佰元2 筆│（薛有成持有）                              │
│  │進行查扣）                          │                                            │
└─┴──────────────────┴──────────────────────┘
┌───────────────────────────────────────────┐
│附表2：                                                                               │
├─┬──────────────────┬──────────────────────┤
│編│扣押物品名稱及數量                  │說明                                        │
│號│                                    │                                            │
├─┼──────────────────┼──────────────────────┤
│1 │NOKIA 黑色行動電話壹具（含SIM卡）   │乙○○所有，惟與本案犯行欠缺直接相關        │
│  │序號：000000000000000               │                                            │
├─┼──────────────────┼──────────────────────┤
│2 │UBAC黑色行動電話壹具（含SIM卡）     │同上                                        │
├─┼──────────────────┼──────────────────────┤
│3 │暖暖汽車美容卡壹盒                  │非違禁物，且非被告3 人所有                  │
├─┼──────────────────┼──────────────────────┤
│4 │信用卡空白刷卡簽單壹盒              │同上                                        │
├─┼──────────────────┼──────────────────────┤
│5 │DASHION 黑色行動電話壹具（含SIM卡） │薛有成所有，惟與本案犯行欠缺直接相關        │
├─┼──────────────────┼──────────────────────┤
│6 │詹明改本票壹張                      │同上                                        │
├─┼──────────────────┼──────────────────────┤
│7 │賴正雄本票貳張（票面金額新臺幣肆萬元│同上                                        │
│  │、陸萬元各壹張）                    │                                            │
├─┼──────────────────┼──────────────────────┤
│8 │新臺幣壹萬捌仟佰元                │同上                                        │
├─┼──────────────────┼──────────────────────┤
│9 │NOKIA 灰色行動電話壹具（含SIM卡）   │甲○○所有，惟與本案犯行欠缺直接相關        │
├─┼──────────────────┼──────────────────────┤
│10│NOKIA 黑色行動電話壹具（含SIM卡）   │同上                                        │
│  │序號：0000000000000CA               │                                            │
├─┼──────────────────┼──────────────────────┤
│11│保險套玖只                          │同上                                        │
├─┼──────────────────┼──────────────────────┤
│12│NOKIA 黑色行動電話壹具              │查扣自車牌號碼YW-6015 號自用小客車非屬違禁物│
│  │序號：000000000000000               │，與本案認明之犯行欠缺直接相關              │
├─┼──────────────────┼──────────────────────┤
│13│教戰手冊張                        │同上                                        │
├─┼──────────────────┼──────────────────────┤
│14│警用防彈衣壹件                      │同上（照片參見警卷第53頁，經高雄市政府警察局│
│  │                                    │前鎮分局派員領回，同卷第52頁贓物認領保管單參│
│  │                                    │照）                                        │
├─┼──────────────────┼──────────────────────┤
│15│槍腰帶壹條                          │同上（經高雄市政府警察局前鎮分局派員領回，警│
│  │                                    │卷第52頁贓物認領保管單參照）                │
└─┴──────────────────┴──────────────────────┘

司法院資訊處製作；財團法人民間司法改革基金會備份。
